臺灣臺北地方法院刑事判決　　　　　　　　　　　　　九十年度簡上字第二二四號
　　上　訴　人
　　即　被　告　甲○○
右列上訴人因傷害案件，不服本院九十年度簡字第一五六五號，中華民國九十年六月
十三日第一審判決（聲請簡易判決處刑案號：九十年度偵字第五七二二號）提起上訴
，本院管轄之第二審合議庭判決如左：
    主      文
上訴駁回。
    事      實
一、甲○○於民國九十年三月十二日下午二時許，在臺北市○○區○○路七五號前，
    因不滿丙○○向警方檢舉其停放在路旁之計程車未懸掛車牌，甲○○竟基於傷害
    之犯意，出手毆打丙○○之臉部，致其受有右側鼻出血之傷害。
二、案經被害人丙○○訴由臺北市政府警察局信義分局報告臺北地方法院檢察署檢察
    官偵查後聲請簡易判決處刑。
    理      由
一、訊據上訴人即被告甲○○固坦承有於右揭時、地與告訴人丙○○發生糾紛之事實
    ，惟矢口否認有何傷害犯行，辯稱：當時警察有在現場，伊並未動手毆打告訴人
    云云。經查，右開犯罪事實，業據被告於檢察官偵查中坦承：「我一時氣憤才出
    手」（詳偵卷第廿九頁反面），於原審訊問中復供稱：「我以手揮過去，剛好打
    到他的臉，我有打他是真的」等語不諱（詳原審卷第廿頁），並經告訴人丙○○
    迭於警訊、檢察官偵查及本院調查中指證綦詳，核與證人即現場目擊之員警乙○
    ○於本院訊問中結證情節相符；而告訴人確受有鼻出血之傷害，亦有其所提之臺
    北市立忠孝醫院驗傷診斷書乙紙附卷可稽。被告嗣於本院審理中翻異前詞，辯稱
    未毆打告訴人云云，顯係事後卸責之詞，要無可採。本件事證已臻明確，被告犯
    行堪以認定，應予依法論科。
二、核被告所為，係犯刑法第二百七十七條第一項傷害罪。原審同此認定，適用簡易
    程序，依刑事訴訟法第四百四十九條第一項、第三項、第四百五十四條第二項，
    刑法第二百七十七條第一項、第四十一條第一項，罰金罰鍰提高標準條例第一條
    前段、第二條之規定，審酌被告有多次前科（惟均未構成累犯），有臺灣高等法
    院檢察署刑案紀錄簡覆表在卷可按，犯後否認犯行，拒與告訴人和解，顯無悔意
    ，惟告訴人所受損害尚屬輕微，及其犯罪之動機、目的、手段等一切情狀，量處
    被告拘役五十日，如易科罰金，以三百元折算一日，經核其認事用法均無不當，
    量刑亦稱妥適，被告即上訴人任意指摘原判決不當，為無理由，應予駁回。
據上論斷，應依刑事訴訟法第四百五十五條之一第一項、第三項、第三百六十八條，
判決如主文。
本案經檢察官蔡佳玲到庭執行職務
中      華      民      國    九十一    年      三      月     十五     日
      臺灣臺北地方法院刑事第八庭
                                          審判長法  官  王淑滿
                                                法  官  鄭佾瑩
                                                法  官  宋松璟
右正本證明與原本無異。
本判決不得上訴。
                                                書記官  楊文祥
中      華      民      國    九十一    年      三      月     十五     日
附錄法條
中華民國刑法第二百七十七條
 (普通傷害罪)
傷害人之身體或健康者，處三年以下有期徒刑、拘役或一千元以下罰金。
犯前項之罪因而致人於死者，處無期徒刑或七年以上有期徒刑；致重傷者，處三年以
上十年以下有期徒刑。
